【裁判字號】    99,訴,2797
【裁判日期】    991025
【裁判案由】    毒品危害防制條例
【裁判全文】
臺灣臺中地方法院刑事判決              99年度訴字第2797號
公  訴  人  臺灣臺中地方法院檢察署檢察官
被      告  乙○○
上列被告因違反毒品危害防制條例案件，經檢察官提起公訴（九
十九年度毒偵字第一九四七號），本院合議庭裁定進行簡式審判
程序，判決如下：
    主    文
乙○○施用第一級毒品，累犯，處有期徒刑拾壹月；扣案之海洛
因貳包（驗餘淨重貳點零陸公克），沒收銷燬之。又施用第二級
毒品，累犯，處有期徒刑柒月。應執行有期徒刑壹年月；扣案
之海洛因貳包（驗餘淨重貳點零陸公克），沒收銷燬之。
    犯罪事實
一、乙○○前因施用第一、二級毒品案件，經臺灣板橋地方法院
    以九十六年度訴字第一六八九號判決分別判處有期徒刑十月
    及六月，應執行有期徒刑一年二月確定；嗣經法院依中華民
    國九十六年罪犯減刑條例裁定減刑，前揭各罪減為有期徒刑
    五月及三月，減刑後所定應執行刑為有期徒刑七月，已於民
    國九十七年八月十三日在監服刑期滿執行完畢（原執行指揮
    書所載執畢日期為九十七年八月十七日，扣除累進縮刑四日
    ，徒刑執畢日期應為九十七年八月十三日，其後自九十七年
    八月十四日至同年九月九日，係執行另案所處拘役二十七日
    之刑期，而於九十七年九月十日釋放出監）。乙○○又因施
    用毒品案件，經觀察、勒戒後，認無繼續施用毒品之傾向，
    於八十八年十一月十八日觀察、勒戒執行完畢釋放出所；惟
    其又於上開觀察、勒戒執行完畢釋放後五年內，於九十三年
    六月五日、二十日連續施用第一、二級毒品海洛因及甲基安
    非他命，經臺灣高等法院以九十四年度上訴字第一一０六號
    判決應執行有期徒刑一年六月確定。詎乙○○仍不知悔改，
    復基於施用第一級毒品之犯意，於九十九年三月二十四日晚
    間六、七時許，在臺北縣永和市○○路之樂華夜市某處，以
    將海洛因摻入香菸中點火燃燒吸食煙氣之方式，施用第一級
    毒品海洛因一次。又另基於施用第二級毒品之犯意，於九十
    九年三月二十四日晚間六、七時許，在上開處所，以將甲基
    安非他命置於玻璃球內點火燃燒吸食煙氣之方式，施用第二
    級毒品甲基安非他命一次。嗣於九十九年三月二十五日凌晨
    一時三十八分許，在桃園縣八德市○○路二十巷二十五號前
    ，因乙○○行跡可疑而為警上前盤查，並在其所駕汽車座椅
    下方扣得其所有之海洛因二包（驗餘淨重二點零六公克），
    始悉上情。
二、案經桃園縣政府警察局移送臺灣桃園地方法院檢察署檢察官
    呈請臺灣高等法院檢察署檢察長核轉臺灣臺中地方法院檢察
    署檢察官偵查起訴。
    理    由
一、被告乙○○住所係位於臺北縣三重市，其施用毒品之犯罪地
    點則為臺北縣永和市，為警查扣毒品之處所亦位於桃園縣八
    德市，均非本院所轄。然被告自九十九年四月九日起即進入
    臺灣臺中監獄臺中分監執行迄今（九十九年三月二十五日先
    入臺灣桃園監獄執行，迨同年四月九日始移監至臺中），有
    臺灣高等法院被告前案紀錄表在卷可按，於本件檢察官九十
    九年九月八日起訴及同年月二十一日繫屬於本院時，仍以該
    處為其現所在地，屬本院轄區，依刑事訴訟法第五條第一項
    之規定，本院自得因其所在地之聯繫而取得管轄權。又被告
    乙○○於準備程序中，先就上開犯罪事實為有罪之陳述，且
    所犯係死刑、無期徒刑、最輕本刑為三年以上有期徒刑以外
    之罪，經本院合議庭依刑事訴訟法第二百七十三條之一第一
    項之規定，裁定由法官一人獨任進行簡式審判程序，合先敘
    明。
二、上開犯罪事實，業據被告乙○○於警詢及偵審中坦承不諱，
    並有法務部調查局濫用藥物實驗室鑑定書一份附卷可稽，及
    海洛因二包（驗餘淨重二點零六公克）扣案為憑。且被告於
    前揭時、地為警查獲後，經警採其尿液送驗結果，確呈嗎啡
    （施用海洛因者會在其體內代謝為嗎啡成分殘留，並經由尿
    液排出）及甲基安非他命陽性反應，有臺灣檢驗科技股份有
    限公司出具之濫用藥物檢驗報告、尿液代號與真實姓名對照
    表各一份在卷可參，足徵被告前揭自白應屬實情。而被告前
    因施用毒品案件，經觀察、勒戒後，認無繼續施用毒品之傾
    向，於八十八年十一月十八日觀察、勒戒執行完畢釋放出所
    ；惟其又於上開觀察、勒戒執行完畢釋放後五年內，於九十
    三年六月五日、二十日連續施用第一、二級毒品海洛因及甲
    基安非他命，經臺灣高等法院以九十四年度上訴字第一一０
    六號判決應執行有期徒刑一年六月確定等情，有臺灣高等法
    院被告前案紀錄表、刑案資料查註紀錄表、刑事判決各一份
    附卷可按。本案事證已臻明確，被告犯行洵堪認定。
三、查被告乙○○前因施用毒品案件，經觀察、勒戒執行完畢並
    釋放後，曾於五年內再度施用第一、二級毒品並依法追訴處
    罰，縱其於本案之施用毒品犯罪時間距離先前觀察、勒戒執
    行完畢釋放已逾五年，仍不合於「五年後再犯」之規定，且
    因被告已於「五年內再犯」，顯見其再犯率甚高，即應依毒
    品危害防制條例第十條之規定處罰（最高法院九十五年度第
    七次刑事庭會議決定、最高法院九十七年度第五次刑事庭會
    議決議參照）。核被告所為，係犯毒品危害防制條例第十條
    第一項、第二項之施用第一、二級毒品罪。被告為供自己施
    用之目的而持有上開毒品，其於施用前後持有海洛因及甲基
    安非他命之低度行為，應各為施用之高度行為所吸收，均不
    另論罪。至被告所犯上開二罪間，犯意各別，行為互殊，應
    予分論併罰。查被告前因施用第一、二級毒品案件，經臺灣
    板橋地方法院以九十六年度訴字第一六八九號判決分別判處
    有期徒刑十月及六月，應執行有期徒刑一年二月確定；嗣經
    法院依中華民國九十六年罪犯減刑條例裁定減刑，前揭各罪
    減為有期徒刑五月及三月，減刑後所定應執行刑為有期徒刑
    七月，已於九十七年八月十三日在監服刑期滿執行完畢，有
    臺灣高等法院被告前案紀錄表及刑案資料查註紀錄表在卷可
    按。其受有期徒刑之執行完畢，五年內故意再犯本件法定本
    刑有期徒刑以上之罪，為累犯，均應依法加重其刑。爰審酌
    被告曾因施用毒品犯行接受觀察、勒戒及入監服刑，猶未能
    從中記取教訓，深切體認毒品危害己身健康之鉅，反而再次
    趁隙施用海洛因及甲基安非他命，顯見被告自制能力尚有未
    足，而有接受相當期間監禁教化之必要，以促其及早矯正吸
    毒惡習；而被告甫因施用第一、二級毒品案件，經臺灣桃園
    地方法院於九十八年十一月三十日以九十八年度審訴字第二
    五六七號判決分別判處有期徒刑十月及六月，應執行有期徒
    刑一年二月，已於九十九年一月四日確定，有臺灣高等法院
    被告前案紀錄表在卷足參。被告不僅未能知所警惕，反而在
    等候該案入監執行期間再犯本案施用毒品罪行，益見其主觀
    惡性非輕，品行不端；惟念及施用毒品固戕害個人健康至鉅
    ，然就他人權益之侵害仍屬有限，及其犯罪目的、手段、警
    詢及偵審期間坦承全部犯行、具有高中畢業學歷之智識程度
    等一切情狀，分別量處如主文所示之刑，並定其應執行之刑
    ，以示懲儆。扣案之海洛因二包（驗餘淨重二點零六公克）
    ，屬毒品危害防制條例第二條第二項第一款所稱之第一級毒
    品，應依同條例第十八條第一項前段之規定，沒收銷燬之。
據上論斷，應依刑事訴訟法第二百七十三條之一第一項、第二百
九十九條第一項前段，毒品危害防制條例第十條第一項、第二項
、第十八條第一項前段，刑法第十一條前段、第四十七條第一項
、第五十一條第五款，判決如主文。
本案經檢察官甲○○到庭執行職務。
中    華    民    國    99    年    10    月    25    日
                  刑事第七庭  法  官  高文崇
上正本證明與原本無異。
如不服本判決應於收受判決後10日內向本院提出上訴書狀，並應
敘述具體理由。其未敘述上訴理由者，應於上訴期間屆滿後20日
內向本院補提理由書（均須按他造當事人之人數附繕本）「切勿
逕送上級法院」。
                              書記官  林淑慧
中    華    民    國    99    年    10    月    25    日
附錄本案論罪科刑法條：
毒品危害防制條例第十條第一項、第二項：
施用第一級毒品者，處六月以上五年以下有期徒刑。
施用第二級毒品者，處三年以下有期徒刑。

司法院資訊處製作；財團法人民間司法改革基金會備份。
